臺灣桃園地方法院民事簡易判決
111年度壢保險簡字第20號
原      告  和泰產物保險股份有限公司

法定代理人  莊瑞德  
訴訟代理人  郭書瑞  
            黃于珍  
被      告  范榮泰  


上列當事人間請求損害賠償事件，本院於民國111年3月25日言詞
辯論終結，判決如下：
    主      文
被告應給付原告新臺幣209,943元，及自民國110年12月13日起至
清償日止，按週年利率5%計算之利息。
訴訟費用(減縮後)新臺幣2,210元由被告負擔。
本判決得假執行。
    事實及理由
壹、程序部分
　　按民事訴訟法第255條第1項但書第3款規定：「訴狀送達後
    ，原告不得將原訴變更或追加他訴。但擴張或減縮應受判
    決事項之聲明者，不在此限。」本件原告原起訴聲明：「被
    告應給付原告新臺幣(下同)356,000元，及自起訴狀繕本送
    達翌日起至清償日止，按週年利率5%計算之利息。」嗣原告
    於本院審理中變更聲明為：「被告應給付原告209,943元，
    及自起訴狀繕本送達翌日起至清償日止，按週年利率5%計算
    之利息。」（見本院卷第109頁）此係減縮應受判決事項之
    聲明，揆諸前揭法條規定，自應准許。
貳、實體部分
一、原告主張:被告於民國108年10月6日下午10時16分許，駕駛
    車牌號碼0000-00號自小客車(下稱被告車輛)，行經桃園市
    中壢區中園路與吉林路口處，適有訴外人蕭承育駕駛、訴外
    人蕭良權所有、原告所承保之車牌號碼000-0000號自小客車
    （下稱系爭車輛）等待左轉燈號，嗣因被告未注意車前狀況
    追撞系爭車輛，致系爭車輛受損（下稱系爭事故），系爭車
    輛折舊後之修繕費用為209,943元(含鈑金88,396元、烤漆16
    ,834元、折舊後之零件費用104,713元)。爰依民法侵權行為
    及保險法第53條第1項規定，提起本件訴訟等語。並聲明：
    如上開縮減後訴之聲明。
二、被告則以:我當時有賠給蕭承育，金額包含受傷與車損，並
    有簽立和解書等語。並聲明:原告之訴駁回。
三、原告主張系爭事故之發生等事實，業經本院調取桃園市政府
    警察局中壢分局中福派出所交通事故調查卷宗，核閱現場圖
    、調查事故報告表、當事人談話紀錄表、調查筆錄及交通事
    故照片等資料附卷可佐（見本院卷第68至94頁），堪信上開
    主張為真實。
四、原告復主張被告應負完全過失責任，賠償209,943元，是本
    件爭點即為：（一）被告是否應負損害賠償責任？（二）原
    告得請求賠償之金額若干？
（一）被告是否應負損害賠償責任？
    1.按民法第191條之2前段規定：「汽車、機車或其他非依軌
      道行駛之動力車輛，在使用中加損害於他人者，駕駛人應
      賠償因此所生之損害。」道路交通安全規則第94條第3項
      規定：「汽車行駛時，駕駛人應注意車前狀況及兩車並行
      之間隔，並隨時採取必要之安全措施，不得在道路上蛇行
      ，或以其他危險方式駕車。 」
　  2.經查，被告於警詢時稱:我當時駕駛被告車輛，從中園路
      往南園二路方向內側車道直行，於中園路及吉林路口，正
      準備煞車停等紅燈，但是煞車失靈，拉手煞車也沒用，我
      就用車身靠著旁邊分隔島，還是煞不住與正在停等左轉燈
      號誌之系爭車輛發生擦撞等語(見本院卷第66頁背面)。足
      認被告未保持安全距離即時煞停始發生系爭事故。而依當
      時並無不能注意之情事，被告竟疏未注意及此，足見被告
      具過失甚明。又被告上開過失行為與損害之發生兩者間並
      具相當因果關係，堪可認定。揆諸前揭規定，被告自應就
      系爭車輛之損害，負侵權行為之損害賠償責任。
（二）原告得請求賠償之金額若干？
　　1.按保險法第53條第1項規定：「被保險人因保險人應負保
      險責任之損失發生，而對於第三人有損失賠償請求權者，
      保險人得於給付賠償金額後，代位行使被保險人對於第三
      人之請求權；但其所請求之數額，以不逾賠償金額為限。
      」次按民法第196條規定：「不法毀損他人之物者，被害
      人得請求賠償其物因毀損所減少之價額。」
　　2.經查，被告就系爭事故之發生具有過失，業經認定如前，
      且系爭車輛所受損害與被告之過失行為間，具有相當因果
      關係，依上開規定，被告自應就系爭車輛所受損害負賠償
      責任。又原告就其承保之系爭車輛既已完成保險理賠，依
      保險法第53條第1項規定代位請求被告賠償所受損害，洵
      屬有據，自應准許。
　  3.經查，原告主張系爭車輛之修復費用為356,000元，其中
      零件費用為228,306元、工資費用為136,152元等情，有發
      票及估價單各1份為證，經核估價單上所載修繕項目，與
      系爭車輛遭受撞擊之部位大致相符，堪可採信，而原告既
      係以新零件替代舊零件，自應就零件費用計算並扣除折舊
      ，始屬公平。依行政院所頒固定資產耐用年數表及固定資
      產折舊率之規定，系爭車輛之耐用年數為5年，依定率遞
      減法每年折舊1000分之369，其最後1年之折舊額，加歷年
      折舊累積額，總和不得超過該資產成本原額之10分之9之
      計算方法，另依營利事業所得稅查核準則第95條第6項規
      定「固定資產提列折舊採用定率遞減法者，以1年為計算
      單位，其使用期間未滿1年者，按實際使用之月數相當於
      全年之比例計算之，不滿1月者，以1月計」，系爭車輛係
      於106年12月出廠，有車籍資料在卷可證（見本院卷第53
      頁），迄系爭車禍事故發生日即108年10月6日，使用期間
      已達1年11月，則零件扣除折舊後之修復費用估定為104,7
      13元（詳如附表之計算式），加計鈑金88,396元、烤漆16
      ,834元，共計209,943元（計算式：88,396＋16,834＋104,7
      13＝209,943元），是系爭車輛之修理必要費用應為209,94
      3元。
  　4.至被告辯稱當時有賠給蕭承育，金額包含受傷與車損，並
      有簽立和解書云云，經查被告所提出之和解書為被告及蕭
      承育所簽立，其與系爭車輛所有權人蕭良權無涉，且其和
      解內容第二點亦表明系爭車輛之一切修理費，均由乙方(
      即被告)全數負擔等語(見本院卷第115頁)。另被告雖表示
      有賠付金錢與蕭承育，然和解契約中亦載明:乙方(即被告
      )願賠甲方(即蕭承育)36,000元整(為交通費及精神賠償)
      ，並於108年11月14日本和解書作成之日，當場以現金交
      付甲方收執，不另制據等語(見本院卷第115頁)，顯見被
      告依和解契約給付蕭承育之金額，與系爭車輛之毀損無涉
      ，故被告所辯，應屬無據。
五、末按民法第233條第1項規定：「遲延之債務，以支付金錢為
    標的者，債權人得請求依法定利率計算之遲延利息。第203
    條規定：「應付利息之債務，其利率未經約定，亦無法律可
    據者，週年利率為百分之5。」第229條第2項規定：「給付
    無確定期限者，債務人於債權人得請求時，經其催告而未為
    給付，自受催告時起，負遲延責任。其經債權人起訴而送達
    訴狀，或依督促程序送達支付命令，或為其他相類之行為者
    ，與催告有同一之效力。」查本件損害賠償債務，其給付並
    無確定期限，而本件起訴狀繕本係於110年12月2日寄存送達
    被告，有本院送達證書1份在卷可查（見本院卷第98頁），
    是被告應於110年12月13日起負遲延責任。
六、綜上所述，原告依侵權行為及保險代位之規定，請求被告給
    付如主文第1項所示，為有理由，應予准許。逾此部分之請
    求則屬無據，應予駁回。
七、本件原告勝訴部分係就民事訴訟法第427條訴訟適用簡易程
    序所為被告敗訴之判決，爰依同法第389條第1項第3款之規
    定，職權宣告假執行。
八、訴訟費用負擔之依據：民事訴訟法第78條。並依職權確定訴
    訟費用額如主文第2項所示。
中　　華　　民　　國　　111 　年　　4 　　月　　28　　日
                  中壢簡易庭      法  官  江碧珊
以上為正本係照原本作成。
如不服本判決，應於送達後20日內，向本院提出上訴狀並表明上
訴理由。
如委任律師提起上訴者，應一併繳納上訴審裁判費。
中　　華　　民　　國　　111 　年　　4 　　月　　28　　日
                                  書記官  張育誠
附表
-----
折舊時間           金額
第1年折舊值        250,770×0.369=92,534
第1年折舊後價值    250,770-92,534=158,236
第2年折舊值        158,236×0.369×(11/12)=53,523
第2年折舊後價值    158,236-53,523=104,713